最高法院刑事判決　　　　　　　　　　　　　　　九十三年度台上字第四八四九號
　　上　訴　人　甲○○
右上訴人因公共危險案件，不服台灣高等法院中華民國九十年十二月四日第二審更審
判決（九十年度上更(一)字第一００九號，起訴案號：台灣士林地方法院檢察署八十七
年度偵字第四七一０號），提起上訴，本院判決如左：
    主  文
上訴駁回。
    理  由
一、關於壅塞陸路，致生往來之危險罪
按刑事訴訟法第三百七十七條規定，上訴於第三審法院，非以判決違背法令為理由，
不得為之。是提起第三審上訴，應以原判決違背法令為理由，係屬法定要件。如果上
訴理由狀並未依據卷內訴訟資料，具體指摘原判決不適用何種法則或如何適用不當，
或所指摘原判決違法情事，顯與法律規定得為第三審上訴理由之違法情形，不相適合
時，均應認其上訴為違背法律上之程式，予以駁回。本件上訴人甲○○上訴意旨略稱
：(一)其所駕駛車輛之車斗有縫隙，造成漏土現象，此觀證人蔡柏生所證：路上之廢土
長約二十公尺，數量平均等語益明。若上訴人有故意傾倒廢土之情，不稍二、三分鐘
即可完成傾倒行為，則證人金百星所指其發現上訴人車斗昇高，有掉土現象，車速緩
慢，其前後跟蹤約一小時等語，顯非事實。(二)其眼見陳車車斗損壞，導致廢土傾漏，
即以所駕駛之車斗撞擊陳裕勝之車斗，使之回復原狀；證人即警員葉誌忠證稱：其於
攔截上訴人、陳裕勝之車輛，發現陳裕勝車斗遺留有撞擊之痕跡及上訴人車輛之油漆
；據其瞭解，大貨車之車斗故障，非予強力撞擊無法復合等語，原審捨上開有利於上
訴人之證據不採，自有未合。(三)上訴人車輛所載之廢土並無短少，此觀警員只列開超
載之罰單自明云云。查原判決認定上訴人於民國八十六年八月六日、九月二日、十月
十二日、十一月十一日、八十七年一月八日、二月十三日、五月五日駕駛大貨車，在
台北市○○區○○路重劃區內等地傾倒廢土，為警所取締，仍不知悔改，復於八十七
年五月十一日晚間十一時許，與陳裕勝（經判處有期徒刑六月確定）分別駕駛ＡＯ─
五五二、ＡＯ─五五三號營業大貨車，至台北市○○區○○路中國電視公司前之工地
載運廢土後，駛至台北市內湖區○○○路成美引道口由基隆往台北方向之供公眾往來
之道路，預見傾倒廢土，有使過往車輛往來之危險，為防他人發覺，即將車燈關掉，
二車並緊接行駛交互掩護，再將車斗微微拉高，以傾倒廢土，壅塞道路，致生往來車
輛之危險，適葉昌吉騎機車至該處摔倒受傷等情，係依憑共犯陳裕勝、證人金百星之
供述，並有現場照片等證據，資以證明上訴人有壅塞陸路，致生往來之危險之事實，
因而撤銷第一審之科刑判決，改判依想像競合犯從重論處上訴人共同壅塞陸路，致生
往來之危險罪刑，已敘明其所憑之證據及認定之理由，並以上訴人所辯：當日駕車途
經該處，恰遇陳裕勝大貨車之車斗故障，廢土流出，掉落路面，乃迴車以背對背互撞
車斗之方式，使陳裕勝之車斗回復原狀，並未傾倒廢土云云，如何不足採信，於理由
中詳加說明與指駁，從形式上觀察，並無違背法令之情形存在。次按證據之取捨屬於
事實審法院之職權，其取捨苟不違反經驗法則或論理法則，即不容其任意指為違法。
查原判決依證人即承辦之警員蔡柏生所證：現場之廢土量很平均，非由少漸多等語，
認上訴人微拉車斗，漸行傾倒廢土，費時較久，不易為人發覺，並以證人即承辦警察
蔡柏生、葉誌忠係因證人金百星之報案，依警察局勤務指揮中心通報，於台北市○○
○○道路及往堤頂交流道口攔獲該二輛大貨車，其等未目睹傾倒廢土之經過，亦無從
知悉大貨車之原載土量，是蔡柏生所謂上訴人駕駛之大貨車土石沒有短少、沒有傾倒
廢土現象云云，自係其個人推測之詞，不具證據能力；至葉誌忠證稱：因無確切證據
證明上訴人有傾倒廢土之事證，故只列開取締超載罰單，係一時未能深入調查蒐證之
故，尚不足為上訴人有利之認定，已據原判決敘述明確。又陳裕勝於其被訴公共危險
乙案中自承：其等於傾倒廢土時曾將車燈熄滅，車牌抹上泥土（見原審八十七年度上
訴字第三八八○號第二頁反面），則上訴人於夜半行車，竟熄燈行車、車牌抹土，益
證上訴人有傾倒廢土之情。上訴意旨未依卷內訴訟資料具體指摘原判決關於雍塞陸路
，致生往來危險罪部分如何不適用法則，或如何適用法則不當，徒就原審採證認事職
權之適法行使，及原判決已說明之事項，任意指摘，核與法律規定得為第三審上訴理
由之違法情形，不相適合。其此部分之上訴為違背法律上之程式，應予駁回。
二、關於傷害罪部分
按刑事訴訟法第三百七十六條所列各罪之案件，經第二審法院判決者，不得上訴於第
三審法院，法有明文。本件上訴人所犯傷害罪，原審係依刑法第二百七十七條第一項
論罪科刑，核屬刑事訴訟法第三百七十六條第一款之案件，既經第二審判決，自不得
上訴於第三審法院，而上開傷害罪與壅塞陸路，致生往來之危險罪為想像競合犯之裁
判上一罪，但其壅塞陸路，致生往來之危險罪之上訴為不合法，由本院從程序上予以
駁回，對於輕罪部分亦無從適用審判不可分原則，為實體上審判，上訴人就輕罪部分
一併提起上訴，顯為法所不許，應予駁回。
據上論結，應依刑事訴訟法第三百九十五條前段，判決如主文。
中　　　華　　　民　　　國　　九十三　　年　　　九　　　月　　 十六 　　日
                              最高法院刑事第七庭
                                  審判長法官  莊　登　照
                                        法官  洪　明　輝
                                        法官  黃　一　鑫
                                        法官  魏　新　和
                                        法官  林　秀　夫
      右正本證明與原本無異
                                              書  記  官
中　　　華　　　民　　　國　　九十三　　年　　　九　　　月　　二十二　　日
                                                                        Ｅ
